【裁判字號】    90,交訴,1
【裁判日期】    900410
【裁判案由】    公共危險
【裁判全文】
臺灣臺中地方法院刑事判決                              九十年度交訴字第一號
    公  訴  人  臺灣台中地方法院檢察署檢察官
    被      告  丙○○
右列被告因公共危險案件，經檢察官提起公訴（八十九年偵字第一九三一九號），本
院判決如左：
    主  文
丙○○服用酒類，不能安全駕駛動力交通工具而駕駛，處有期徒刑貳月，如易科罰金
，以參佰元折算壹日。
被訴駕駛動力交通工具肇事，致人受傷而逃逸部分，無罪。
    事  實
一、丙○○於民國（下同）八十九年十一月二十三日下午九時六分許，明知飲酒後已
    酒醉不能安全駕駛動力交通工具，仍駕駛車牌號碼ＮＣ─九四二六號自小客車，
    由台中縣石岡鄉○○街二之六號出發，由石岡往東勢方向行駛，途經台中縣石岡
    鄉○○路與金川巷口時，撞及橫越馬路之甲○○，致甲○○受有左眼瞼撕裂傷之
    傷害（過失傷害部分未據告訴）。而丙○○撞傷甲○○後，並未下車查看而駛離
    現場。經警據報後，於台中縣東勢鎮○○路與第三橫街口查獲丙○○，並對其施
    以吐氣酒精濃度測試，結果濃度達每公升零點四四毫克，而查知上情。
二、案經台中縣警察局東勢分局報請臺灣臺中地方法院檢察署檢察官偵查起訴。
    理  由
甲、有罪部分：
一、訊據被告丙○○對於右揭時地酒後駕駛之事實固直承不諱，惟矢口否認有公共危
    險之犯行，辯稱：伊雖飲酒駕車，惟對其駕車行駛並無影響云云。經查，被告案
    發當時酒精濃度達每公升０．四四毫克等情，有其酒精測試結果單在卷可憑，而
    依中央警察大學交通學系暨交通管理研究所蔡中志教授研究顯示，其肇事率為一
    般正常駕駛人之六倍至七倍，有中央警察大學交通學系暨交通管理研究所教授蔡
    中志研究與製表之酒精濃度與肇事率之關係附卷可據；而被告經警欄獲時，被告
    酒意甚濃，意識模糊等情，業經證人即警員乙○○到庭證述在卷，並有刑法第一
    百八十五條之三案件測試觀察紀錄表在卷可參，被告復駕車肇事撞傷路人之情，
    亦據被害人甲○○於警訊時指述綦詳，並有照片、診斷証明書在卷可稽。足徵被
    告顯有飲酒過量致不能安全駕駛之情事，是被告之所辯為卸責之詞，不足採信。
    本件事證明確，被告犯行洵堪確定。
二、核被告丙○○所為，係犯刑法第一百八十五條之三之服用酒類，不能安全駕駛動
    力交通工具而駕駛罪。爰審酌被告智識程度、品行，以及飲用酒類後，欠缺遵守
    規範之意願，為圖一己之便，忽視社會大眾生命、身體及財產之安全，並撞傷路
    人，惟事後業已與被害人甲○○達成和解，並賠償損害等情，有其提出之和解書
    一件在卷可憑，及犯罪後否認犯行之態度等一切情狀，量處如主文所示之刑，並
    諭知易科罰金之折算標準，以資懲儆。
乙、無罪部分：
一、公訴意旨略以：被告丙○○於前揭時地，駕車撞傷被害人甲○○，受有如前述之
    傷害後，並未下車查看即加速逃逸，因認被告犯有刑法第一百八十五條之四之駕
    駛動力交通工具肇事，致人受傷而逃逸罪嫌云云。
二、按犯罪事實應依證據認定之，無證據不得推定其犯罪事實。又不能證明被告犯罪
    者，應諭知無罪之判決，刑事訴訟法第一百五十四條、第三百零一條第一項分別
    定有明文。本件公訴人認被告涉有刑法第一百八十五條之四之罪嫌，無非係以被
    害人甲○○於警訊時之指訴，並有照片及診斷證明書等附卷可稽，為其主要論據
    。訊據被告對於前揭酒後駕車固坦承不諱，業見前述，惟堅決否認有公訴人所指
    之駕車撞傷路人後逃逸之犯行，並辯稱：當時天色黑暗，採光不足，不知其車輛
    行駛中有擦撞路人受傷等語。
三、經查：被告於前揭時地駕車不慎，其車輛前方保險桿之左前角擦撞路人即被害人
    甲○○，並使被害人因而受有如前述之傷害等情，業據被害人甲○○於警訊時指
    訴明確在卷，並有照片及診斷證明書等附卷可稽，固堪認係真實，惟查本件肇事
    當時，係晚間八時許，在台中縣石岡鄉○○路與金川巷口，被告駕車從石岡國小
    下來左轉往東勢方向行駛，被告左轉彎時車速不快，其車輛之左前方擦撞到被害
    人，被害人因而倒地，因為左轉擦撞聲音不是很大，該處又沒有路燈照明，視線
    不好，被害人不容易被查覺，被告肇事後離開肇事路段，係以當時正常車速行駛
    ，並未有停頓遲疑，亦無加速離去之情形，被害人被擦撞當時並未大聲喊叫，依
    當時天黑光線不足之情形，不容易查覺撞到被害人等情，業經當時駕車在被告之
    後目睹肇事過程之證人丁○○於審理時到庭結證詳實在卷（見九十年三月廿七日
    審判筆錄），復參酌證人即警員乙○○於審理時亦證稱：伊處理本件肇事現場時
    ，被告並未在現場，伊依據目擊者提供車號，循線在中正路第三橫街口找到被告
    ，當時被告將車輛停在大馬路旁休息，伊於查獲被告時有告之被告撞傷路人一事
    ，當時被告態度冷靜，並無慌張失措之情，據目擊者曾描述，本件車禍擦撞力不
    是很大，被害人亦無大聲喊叫或攔阻等語載卷（見九十年三月六日審判筆錄）。
    依被告當時肇事情形以觀，天色既已黑暗，且光線不足，不容易查覺被害人路過
    該處，且被告駕車左轉擦撞路人聲音不是很大，被告肇事後，並未有停頓遲疑，
    亦無加速離去之情形，被害人亦無大聲喊叫或加以攔阻，及至被告駕車離開肇事
    現場後，並未逃匿至隱蔽處所，以避免遭警追查，竟仍將車輛停在大馬路旁休息
    ，更於查獲時經警員告之撞傷路人後，被告態度猶然冷靜，毫無慌張失措之情，
    凡此皆與肇事者肇事後擔心害怕之情形，尚有未合，是被告辯稱：當時天色黑暗
    ，採光不足，不知其車輛行駛中有擦撞路人受傷等語，尚非不可採信。此外，本
    院復查無其他積極證據足以證明被告有公訴人所指之刑法第一百八十五條之四之
    駕駛動力交通工具肇事，致人受傷而逃逸犯行，揆諸前揭規定及判例意旨，不能
    證明被告此部分之犯罪，自應為其無罪之諭知。
據上論斷，應依刑事訴訟法第二百九十九條第一項前段、第三百零一條第一項，刑法
第一百八十五條之三、第四十一條第一項前段、罰金罰鍰提高標準條例第二條，判決
如主文。
中      華      民      國      九十      年      四      月      十    日
                                    臺灣臺中地方法院交通法庭
                                        法  官    張  國  華
右正本證明與原本無異。
如不服本判決，應於判決送達後十日內向本院提出上訴狀（須附繕本），上訴於臺灣
高等法院臺中分院。
                                        書記官
中      華      民      國      九十      年      四      月    十三    日
附錄論罪科刑法條：
刑法第一百八十五條之三：
服用毒品、麻醉藥品、酒類或其他相類之物，不能安全駕駛動力交通工具而駕駛者，
處一年以下有期徒刑、拘役或三萬元以下罰金。


司法院資訊處製作；財團法人民間司法改革基金會備份。
